# 求助陈版预计负债较购买日公允价值变化

提问人：jinyr0616 时间：2021-11-01 10:33:08
购买日 12 月内，预计负债的公允价值变化，预计负债金额上升。能否根据 2006 的企业合并准则调整可辨认净资产公允价值。同时，是否还需要调整预计负债对应的损益，对以前年度损益进行调整。

回答人：chenyiwei
要关注：导致“预计负债的公允价值变化”的原因是什么？该原因是否为购买日之前已存在的事项，还是购买日后新出现且在购买日无法合理预见的事项？
预计负债在初始确认后，后续计量不是按公允价值的，因此其后续调整并非列入公允价值变动损益。

提问人：jinyr0616 时间：2021-11-04 09:11:00
陈版您好 谢谢您的答复
1.导致“预计负债的公允价值变化”的原因是之前没有充分识别
2.是否为购买日之前已存在的事项
3.预计负债在初始确认后，后续计量不是按公允价值的，因此其后续调整并非列入公允价值变动损益。
那是否可以调整暂时确定的可辨认公允价值，进而调整商誉

回答人：chenyiwei
如果该因素在购买日之前已存在，在购买日后 12 个月内被发现和识别的，则可以这样处理。